臺灣高雄地方法院刑事判決　　　　　　　　　　　　九十一年度交訴字第二八號
　　公　訴　人　臺灣高雄地方法院檢察署檢察官
　　被　　　告　戊○○
右列被告因案件，經檢察官公共危險等提起公訴（九十一年度偵緝字第九五六號），
本院判決如左：
    主  文
戊○○因過失致人於死，處有期徒刑拾月。又駕駛動力交通工具肇事，致人死傷而逃
逸，處有期徒刑拾月。應執行有期徒刑壹年陸月。
    事  實
一、戊○○曾有麻藥、竊盜等前科（不構成累犯），其未考領有大貨車駕駛執照，於
    民國九十一年二月二十日二十一時三十分許，先與甲○○（另由台灣屏東地方法
    院檢察署檢察官偵辦）共同竊取丁○○所有已報廢未掛車牌之自用大貨車（原車
    牌號碼：ＺＮ－四九九號、引擎號碼：0000000號）（竊盜部分另由本院
    九十一年九月十三日以九十一年度易字第八一四號判決連續攜帶兇器竊盜，處有
    期徒刑二年，尚未執行），得手後，即由戊○○駕駛該自用大貨車，沿高雄縣美
    濃鎮○○路由廣興往東門（即由西北往東南）方向行駛，於同日二十一時五十分
    許途經該路與民生路無號誌之交岔路口時，原應注意汽車行駛至無號誌之交岔路
    口，應減速慢行，作隨時停車之準備，且汽車駕駛人於行駛時，應注意車前狀況
    ，隨時採取必要安全措施，而當時之天侯晴朗，水泥路面乾燥無缺陷，道路無障
    礙物，視距良好，依當時之情形無不能注意之情事，惟被告因駕駛贓車，心情緊
    張，竟疏未注意前方及交岔路口車輛之動態，猶以時速三、四十公里通過該路口
    ，撞及適由美濃鎮○○路欲左轉往廣興方向，由林日華所騎後載丙○○車牌號碼
    ：ＷＪＶ－七七二號之輕型機車，林日華因此受有全身多處外傷、丙○○亦受有
    頭部外傷、胸部挫傷及右橈骨骨折等傷害（丙○○過失傷害部分未據告訴）。戊○○於上開車禍肇事後，竟立即下車，非但未將林日華、丙○○送醫，反而乘坐
    其後由甲○○所駕駛之車牌號碼號：ＹＷ－七五三三號紅色廂型車逃逸，嗣林日
    華於送醫途中因出血性休克死亡。
二、案經高雄縣警察局旗山分局報請高雄地方法院檢察署檢察官偵查起訴。
    理  由
一、訊據被告戊○○對於右揭事實於偵、審中坦白承認，核與證人乙○○、己○○、
    黃仕吉、庚○○即共同尾隨林日華、丙○○騎乘機車之同學於警訊及本院審理中
    證述被告車禍肇事及肇事逃逸之情節相符，另與甲○○於警訊中陳述被告肇事逃
    逸情節亦相吻合，復有道路交通事故調查報告表一份及現場照片十二幀在卷可資
    佐證，而被害人林日華因本件車禍全身受有多處外傷，於送醫途中死亡，亦經台
    灣高雄地方法院檢察署檢察官督同法醫師相驗屬實，並製有相驗屍體證明書、驗
    斷書、勘驗筆錄各一份附卷可稽，是被告之自白核與事實相符。
二、按汽車行經無號誌之交岔路口時，應減速慢行，作隨時停車之準備；又汽車行駛
    時，駕駛人應注意車前狀況，並隨時採取必要之安全措施，道路交通安全規定第
    九十三條第一項第三款、第九十四條第三項分別定有明文。查本案肇事當時天候
    晴朗，水泥路面乾燥無缺陷，道路無障礙物，視距良好，有卷附道路交通事故調
    查報告表可佐，被告依其知識、能力應無不能注意前開規定之情事，詎其因駕駛
    贓車，心情緊張，竟疏未注意減速慢行及車前狀況，作隨時停車準備及採取必要
    安全措施，撞及被害人林日華及丙○○所騎乘之機車，致林日華、丙○○因此受
    有前述傷勢，林日華並於送醫途中死亡，被告之駕駛行為顯有過失。被害人林日
    華死亡之結果係因被告之過失行為造成，二者間具有相當因果關係。此外，被告
    駕駛前開大貨車撞及被害人林日華、丙○○，並因而致被害人死、傷後，非但未
    報警及下車處理，反而乘坐後由甲○○所駕駛之車牌號碼號：ＹＷ－七五三三號
    紅色廂型車逃逸，亦經證人乙○○、己○○、黃仕吉、庚○○指訴明確，已詳如
    前述，是認本件事證明確，被告過失致人於死及肇事逃逸之犯行，洵堪認定。
三、核被告所為，係犯刑法第二百七十六條第一項過失致人於死罪及同法第一百八十
    五條之四肇事逃逸罪。二者之立法目的及犯罪構成要件截然不同，且被告之駕車
    逃逸之行為，係在其過失行為發生後，為規避責任，乃另行起意之另一行為，是
    被告所犯上開二罪，犯意各別，行為不同，應分論併罰。又被告為汽車駕駛人，
    無駕駛執照而駕車，因而致人死、傷，應依道路交通管理處罰條例第八十六條第
    一項之規定加重其刑。爰審酌被告曾有麻藥、竊盜等前科，素行不良，有台灣高
    等法院被告全國前案紀錄表在卷可按，且其身強體健，正值青年不圖上進，先竊
    得他人貨車後，因駕駛贓車心虛致人死傷，又其肇事後，未採取救護及報警處理
    ，旋乘車逃離現場，惡性重大，及犯罪後態度等一切情狀，量處如主文所示之刑
    ，及定其應執行之刑。又被告駕車肇事之同一過失行為，雖導致丙○○受有頭部
    外傷、胸部挫傷及右橈骨骨折等傷害，惟此部分未據告訴，欠缺訴追條件，本院
    無從併予審究，附此敘明。
四、據上論斷，應依刑事訴訟法第二百九十九條第一項前段，道路交通管理處罰條例
    第八十六條第一項，刑法第二百七十六條第一項、第一百八十五條之四、第五十
    一條第五款，罰金罰鍰提高標準條例第一條前段，判決如主文。
中      華      民      國      九十一      年      十      月    三    日
                                  臺灣高雄地方法院交通法庭
                                      法  官    吳為平
右正本證明與原本無異。
如不服本判決，應於判決送達後十日內，向本院提出上訴狀。
                                      書記官    曾秀鳳
中      華      民      國      九十一      年      十      月    四    日
